【裁判字號】    87,簡上,554
【裁判日期】    900814
【裁判案由】    給付貨款
【裁判全文】
臺灣臺北地方法院民事判決  八十七年度簡上字第五五四號
    上  訴  人  達盟纖維有限公司
    法定代理人  甲○○
    被上訴人    益倫貿易有限公司
    法定代理人  丙○○
    訴訟代理人  乙○○
右當事人間請求給付貨款事件，上訴人對於中華民國八十七年七月二十二日本院臺北
簡易庭八十七年度北簡字第七七七九號第一審判決提起上訴，本院判決如左：
    主    文
原判決廢棄。
被上訴人應給付上訴人新台幣肆拾萬仟柒佰零元及自民國八十七年五月廿九日
起至清償日止，按年息百分之五計算之利息。
第一、二審訴訟費用由被上訴人負擔。
    事實及理由
一、被上訴人未於言詞辯論期日到場，其雖於民國九十年七月卅一日具狀陳稱訴訟代
    理人滯留大陸於本年八月四日或五日始返回台灣云云。惟查，上訴人之法定代理
    人或訴訟代理人自九十年三月十三日之準備程序期日起，歷經九十年四月十七日
    、九十年七月十九日之準備程序期日，均以上開理由陳明其訴訟代理人不克到場
    ，並未提出任何證據以資釋明，且其尚有法定代理人，其法定代理人有如何之正
    當理由未能到場辯論，亦未見其說明，本院認其未到場辯論，並無正當理由，復
    核無民事訴訟法第三百八十六條所列各款之情形，爰依上訴人聲請，由其一造辯
    論而為判決。
二、上訴人主張：被上訴人於八十六年九月至十一月間向上訴人購買帆布及漂白布一
    批，尚欠帆布價金新台幣（下同）玖萬玖仟伍佰壹拾貳元、漂白布拾萬肆仟
    壹佰玖拾壹元，合計肆拾萬仟柒佰零元未給付，爰依民法第三百六十七條
    規定，請求被告給付上開價金等語。並聲明：(一)原判決廢棄，(二)被上訴人應給付
    上訴人肆拾萬仟柒佰零元及自起訴狀繕本送達之翌日起至清償日止，按年
    息百分之五計算之利息。
三、被上訴人則以：有關帆布部分，被上訴人於八十六年九月十日下單給上訴人，訂
    購三千一百碼帆布，上訴人允諾同年九月廿日送至協國有限公司（以下簡稱協國
    公司）貼合加工防水膠布，再空運至大陸東莞市交由億祥禮品有限公司生產帆布
    工具袋，未料上訴人遲至同年十一月三日、八日、十四日始陸續交布，造成日方
    代理商維尚有限公司要求更改為在台灣生產，並交布於久玄有限公司全力配合生
    產，且以空運出口，否則無法如期交付給日本巴而可公司，事後被上訴人曾傳真
    給上訴人，就：(1)八安帆布白色每碼價格為四十八元，誤為每碼六十元，咖啡色
    每碼五十一元，誤為每碼六十四元，(2)上訴人遲延交貨廿四天，致被上訴人增加
    之空運費，(3)染料廠染錯布色之費用及運送加工廠之費用等情事，要求上訴人解
    決；又上訴人要求染錯布色之布疋退回作為彌補負擔空運費用之損失，數量為：
    44"寬三千一百四十碼，58"寬三百廿三碼，經計算後，上訴人剩餘貨款為壹拾
    萬貳仟柒佰捌拾壹元，扣除空運費用玖萬捌仟捌佰捌拾捌元，剩餘萬仟捌佰
    玖拾元，被上訴人已簽發八十七年二月廿日之付款人為華南商業銀行之支票清
    償完竣。次就漂白印刷布部分，被上訴人向上訴人訂購漂白印刷布八千二百碼，
    交由上訴人介紹之東竤印刷有限公司（以下簡稱東竤公司）印刷，因上訴人所交
    付的棉布品質不好，且所交付者為胚布，非被上訴人所指定之自動網版機器印刷
    用布料，造成全數印花布料有斑白點，致日本客戶要求退貨，幾經與日本客戶交
    涉後，同意由上訴人安排交給運生公司修補，並答應二日內修補完成送回誌鴻實
    業有限公司裁剪，復同意將不能修補部分之布料補齊，再交給捷銘實業有限公司
    生產，詎料上訴人未依上述約定履行，被上訴人不得已於十四天後自行雇車運回
    ，此一嚴重延誤，造成日後之加班趕工，日本代理商維尚有限公司（以下簡稱維
    尚公司）嗣要求被上訴人負擔柒拾陸萬貳仟零捌元之損失，上訴人之貨款尚不足
    以支付此部分之損失等語。並聲明：上訴駁回。
四、兩造不爭執之事實：
    (一)被上訴人於八十六年九月至十一月間向上訴人購買帆布及漂白布。
    (二)就帆布部分，被上訴人已支付價款萬仟捌佰玖拾元。
    (三)漂白印刷布剩餘之價款為拾萬肆仟壹佰玖拾壹元。
五、得心證之理由：
    上訴人起訴主張被上訴人應給付尚欠之貨款肆拾萬仟柒佰零元，被上訴人
    則以有關帆布部分，已清償完畢，另漂白布部分，上訴人所交布疋有瑕疵，致其
    受有損害柒萬陸仟貳佰零捌元，上訴人不得再為請求云云，因此本件爭執之處，
    應在於帆布部分之買賣價金是否已經被上訴人清償完畢，及漂白印刷布部分，造
    成印染之瑕疵，是否可歸責於上訴人，茲分別論斷如下：
    (一)有關帆布部分：被上訴人辯稱曾傳真與上訴人就所交付帆布之單價、遲延給付
      、染錯布色之費用、多支出之費用等問題要求上訴人解決云云，固提出其對協
      國公司所下之訂貨單、客戶對帳明細表及其致協國公司信函為證，上訴人則陳
      稱此部分其僅請求買賣帆布之價金，並已依被上人嗣後所要求之單價計算價金
      ，且因已運回染錯色之布疋，其就工繳即染錯色部分之費用及其運費，已不再
      請求等語。經查，由被上訴人所提出之對帳明細表，對照上訴人此部分請求之
      明細，上訴人確已將八安帆布之白色部分，每碼價格由六十元，降至四十九元
      ，咖啡色部分則由每碼六十四元，降至五十二元，基此計算其價金由原先對帳
      明細表之壹拾伍萬柒仟肆佰捌拾捌元，降至壹拾萬仟肆佰零伍元，又原客
      戶對帳明細表中之工繳即染錯布色之部分貳萬陸仟捌佰玖拾貳元及其運費肆萬
      玖仟伍佰元，確亦未再請求，足見上訴人上開之主張，堪予採信。次查，被上
      訴人辯稱其因上訴人之給付遲延，致增加航空運費用玖萬捌仟捌佰捌拾捌元云
      云。然查，有關給付遲延致增加航空運費部分，上訴人否認之，按諸舉證責任
      分配原則，應由被上訴人舉證證明之，惟被上訴人並未提出任何證據以資證明
      ，其上開所辯，即非可採。因此，上訴人主張扣除被上訴人已給付之萬仟
      捌佰玖拾元，被上訴人尚欠其玖萬玖仟壹佰伍拾貳元，應屬有據。
    (二)有關漂白印刷布部分印染之瑕疵部分：被上訴人辯稱上訴人未交付者為胚布，
      非自動網版機器印刷用布料，造成印花後有斑白點，造成其日本客戶退貨，致
      其須加工須補，增加費用，最後遭日本代理商維尚公司要求負擔柒拾陸萬貳仟
      零捌元之損失云云，並提出訂貨單、修色出貨單、派車單、維尚公司計算明細
      （含統一發票）、維尚公司進口報單在卷可查，復聲請訊問證人洪鴻仁、傅月
      屏、林寶珠、曾瓊雯。上訴人則陳稱被上訴人所訂之布即為未絲光燒毛漂白布
      ，且除斑白點僅占一小部分，其餘為印染廠所造成之色差，非可歸責於上訴人
      等語，並提出被上訴人向東竤公司所下之訂貨單在卷按。經查，漂白印刷布印
      花後有斑白點及色差之事實，業經證人即剪裁製衣之洪鴻仁、傅月屏、林寶珠
      及維尚公司職員曾瓊雯到庭證述屬實，而造成斑點之原因，係該漂白印刷布未
      經絲光燒毛，為兩造所俱不爭執，因此本件被上訴人所購買漂白印刷布是否為
      經過絲光燒毛之布疋，厥為兩造爭執之所在，被上訴人辯稱原指定購買之布疋
      ，係須經過絲光燒毛處理，且上訴人所交付之布疋與原指定不同云云，為上訴
      人所否認，按諸民事訴訟法第二百七十七條舉證責任之規定，就買賣標的物有
      約定品質之事實，自應由主張者即被上訴人負舉證責任，然被上訴人並未提出
      任何積極證據以資證明，且上訴人主張被上訴人於交付前已試驗過乙情，為被
      上訴人所不爭執，被上訴人對所購買之貨為何品質，當應知悉，如上訴人所交
      付之物確非原指定之布疋，理當拒絕，於嗣後發現不同時，亦應要求更換，惟
      被上訴人並未為此途，僅要求修補瑕疵，顯與常情不符，又兩造往來二十餘年
      ，為兩造所俱不爭執，就有無絲光燒毛之價格差距，被上訴人應知之甚詳，而
      本件被上訴人以每碼卅三元之價格購買系爭之漂白印刷布，為被上訴人所自認
      ，已遠低於經絲光燒毛之每碼四十一元，上訴人是否如被上訴人所陳因多年往
      來而以較低之價格售出，並非無疑，且本件被上訴人所購之布疋，於印花後，
      製成日本壽司和服，供日本日產汽車公司之贈品，亦為被上訴人所自認，則上
      訴人陳稱因贈品之故，無須用較好的布疋等語，亦非不可採，要之，被上訴人
      並未證明就買受之漂白印刷布須經絲光燒毛處理，因此就此造成印花後所生之
      斑白點，即難令上訴人負瑕疵擔保責任。次查，系爭漂白印刷布印花後，有色
      差之問題，色差造成之原因，被上訴人主張此為布疋材質之問題，上訴人則否
      認之，並上訴人陳稱此係印刷廠印刷不良所造成問題，並提出八十六年十一月
      廿四日被上訴人向東竤公司之訂貨單為憑，查該訂貨單上載有「印刷不良必須
      補印的不足分」等字樣，核與東竤公司之負責人繆見坤九十年四月十七日致本
      院信函所陳相符，而被上訴人主張造成色差，係布料材質之問題，亦未提出資
      料以資證明，應認上訴人所陳較為可採，至於東竤公司固係上訴人所介紹與被
      上訴人，為上訴人所自認，然東竤公司與被上訴人間之印染糾紛，究與上訴人
      無涉，不能令上訴人負此瑕疵擔保或不完全給付之責任。
    (三)綜上所述，上訴人就八安帆布部分，請求給付價金玖萬玖仟伍佰壹拾貳元，就
      漂白布部分，請求給付尾款拾萬肆仟壹佰玖拾壹元，合計肆拾萬仟柒
      佰零柒元，及自起訴狀繕本送達之翌日即八十七年五月廿九日起至清償日止，
      按年息百分之五計算之利息，為有理由，應予准許。
六、原審判決逕依被上訴人主張之事實，認被上訴人係行使同時履行抗辯，已有未合
    ，又未就上訴人請求之八安帆布及漂白布部分，分別論究，概認皆為漂白布之請
    求，復認漂白布之瑕疵，應係可歸責於上訴人，亦有未合，上訴意旨指摘及此，
    其上訴自有理由，爰由本院予以廢棄，改判如主文第二項所示。
七、本件事證已臻明確，兩造其餘之攻擊防禦方法及所舉未經援用之證據，經本院審
    酌後，認均與判決結果不生影響，爰不予一一論駁，併予敘明。
八、據上論結，本件上訴為有理由，依民事訴訟法第四百三十六條之一第三項、第四
    百五十條、第七十八條、第三百八十五條第一項前段，判決如主文。
中      華      民      國      九十      年      八      月    十四    日
                                民事第六庭  審判長法      官  鄭純惠
                                                  法      官  胡宗淦
                                                  法      官  劉坤典
右為正本係照原本作成
本判決不得上訴
中      華      民      國      九十      年      八      月    十四    日
                                                  法院書記官  王朝枝


司法院資訊處製作；財團法人民間司法改革基金會備份。
